【裁判字號】    92,上易,1790
【裁判日期】    921223
【裁判案由】    竊盜
【裁判全文】
臺灣高等法院臺中分院刑事判決            民國九十二年度上易字第一七九○號
    上  訴  人  臺灣臺中地方法院檢察署檢察官
    被      告  戊○○
    選任辯護人  方鴻枝
右上訴人因被告竊盜案件，不服臺灣台中地方法院中華民國九十二年八月五日第一審
判決（民國九十二年度易字第一一四九號，起訴案號：臺灣台中地方法院檢察署民國
九十二年度偵續字第三四號），提起上訴，本院判決如左：
    主      文
原判決撤銷。
戊○○連續竊盜，處有期徒刑肆月，如易科罰金，以佰元折算壹日。
    事      實
一、被告戊○○於民國九十年間至九十一年六月十二日止，受丁○○雇用於其所經營
    位於臺中縣豐原市○○路○段一六七號之「紀家火雞肉飯飲食店」工作，其於九
    十一年六月四日至八日之上班期間，竟基於意圖為自己不法所有之概括犯意，趁
    店內其他人不注意之際，連續七次以上自上開飲食店櫃檯上二處錢筒內竊取新台
    幣  (下同)一百元或五百元或一千元不等之紙鈔，隨即將竊得之紙鈔放入衣服之
    左、右口袋中。嗣經丁○○僱用在同飲食店工作之丙○○在九十一年六月四日發
    現戊○○有三次竊取店內錢幣之事實，告之丁○○之女兒，丁○○乃於同年六月
    六日晚上裝設監視錄影機，而發現上情，並向警報案而查獲。
二、案經台中縣警察局豐原分局，移送臺灣臺中地方法院檢察署檢察官，偵查起訴。
    理      由
一、訊據被告戊○○（下稱被告）固矢口否認右揭事實，辯稱，其僅有時腰酸，把手
    放在腰上而已，並沒有竊取店內的錢放入自己的口袋云云。第查，被告確於九十
    一年六月六日之前在該店內，竊取面額一百元或五百元或一千元不等之紙鈔三次
    ，放入自己之口袋，店員丙○○乃將情告之丁○○之女兒，丁○○因而於九十一
    年六月六日在店內裝設監視錄影機等情，已據丙○○到庭結證屬實。而檢察官與
    刑警己○○、乙○○及被告、告訴人勘驗錄影帶時，亦發現被告至少有四次從錢
    筒取出紙鈔轉身後放入口袋之明顯竊盜行為，記明履勘現場筆錄。而本院勘驗告
    訴人提出之錄影帶（非扣案之錄影帶）時，亦發現被告有多次在錢筒取錢，夾於
    手掌心，然後轉至冰箱或其他點上，再將錢塞入自己口袋之情形。故被告有竊取
    店內現款之事實，已臻明顯，被告空口辯飾，無非卸責之詞，自無可採。至乙○○之報告雖記載「職依指示解析影像，然翻拍效果不佳，無法看清楚犯罪行為」
    云云。然其已到庭結證，單從翻拍結果看不出偷竊的行為，因翻拍是相片都是單
    一張，看不出犯罪行為，但從錄影帶的連續動作，就可看出被告犯罪的行為，因
    被告收錢不是馬上放進自己口袋，他是走到旁邊再放進自己口袋，所以從錄影帶
    的連續動作才看得出來，被告的犯罪行為，又扣案之錄影帶係摘取原版錄影帶之
    片段，故本院勘驗時，不能發現被告竊盜之連續動作，乃勢所必然。凡此均難據
    為有利被告之認定。綜此，被告之竊盜犯行，已堪認定。
二、核被告所為，係犯刑法第三百二十條第一項竊盜罪。其先後多次犯行罪名相同，
    應依連續犯以一罪論處。又被告九十一年六月四日至六日之犯行雖未據起訴，然
    因與起訴部分有裁判上一罪關係，本院自得併予論處，又被告僅係該店之店員，
    負責應付客人之點餐、裝盛，並將收費置於告訴人設於店內之錢筒，同時店內尚
    有其他店員，人人工作均係如此，告訴人並未將錢筒之款項交付那一位店員包括
    被告保管、持有，即使自客人收取之現款亦須置放於錢筒內而無保管權利，故被
    告所為核與業務侵占構成要件不合，僅涉竊盜罪責。
三、被告竊盜犯行，已臻明確，原審未予依法論科，核有未合。上訴人即公訴人上訴
    意旨，執此指摘原審判決不當，顯有理由，自應由本院予以撤銷改判。茲審酌被
    告雖矢口否認犯行，犯罪後態度不佳，然其尚無不良素行，且所竊取款項匪鉅等
    一切情狀，予以科處如主文第二項所示之刑，並諭知易科罰金之折算標準。
據上論斷，應依刑事訴訟法第三百六十九條第一項前段、第三百六十四條、第二百九
十九條第一項前段，刑法第五十六條，第三百二十條第一項、第四十一條第一項前段
，罰金罰鍰提高標準條例第一條前段、第二條，判決如主文。
本案經檢察官甲○○到庭執行職務。
中      華      民      國      九十二  年      十二    月      二十三  日
                                臺灣高等法院臺中分院刑事第七庭
                                      審判長法  官  林  榮  龍
                                            法  官  謝  說  容
                                            法  官  黃  日  隆
右正本證明與原本無異。
不得上訴。
                                            書記官  陳  三  軫
中  華      民      國      九十二  年      十二    月      二十五  日
                                                                        Ａ


司法院資訊處製作；財團法人民間司法改革基金會備份。
